# 请教版主！关于长期股权投资的问题

提问人：懒懒的笨熊 时间：2011-01-29 14:05:19
我的思路是这样的：假设A定向增发 1500 万股（市价合计 19000 万元）取得B 100%的控制权，所有者权益账面价值 6600 万，如果是同一控制下的控股合并，按照不以公允计量不确认损益的原则，长期股权投资-6600，这个要站在集团的角度考虑；那如果是单独站在合并方或者被合并方的角度，是不是就应该用公允价值来衡量，A以 19000 的股票换得B（6600×市价）这么多的股权，这个差额对合并方或者被合并方来说，就是一个损益或者收益 并且，对B来说是股东发生了变化，股本没有发生变化，所以不用账务处理。
请问这样做有没有问题呢？

回答人：chenyiwei
没有看懂你的问题。在确定是同一控制还是非同一控制下合并之后，应当按照准则中适用于该种合并的规定处理。并不存在对于同一控制下企业合并，合并方自身的账务处理和合并报表处理不同于准则规定的地方。

回答人：chenyiwei
如果合并交易本身不影响被合并方的财务状况、经营成果的，被合并方无需作账务处理，仅需调整实收资本的股东明细。 站在合并方角度，只要界定为同一控制下合并，那就不会有损益影响。但标的股权的原股东在符合一定条件（作价公允且对该原股东而言具有商业实质）的前提下确认股权转让损益。